---
title: "FPCC2 Lab1 - Andreza Raquel"
output:
  html_document:
    df_print: paged
---

    Página para análise de dados vindos do TravisTorrent.

```{r setup, warning=FALSE, message=FALSE}
library(tidyverse)
library(here)
library(knitr)
library(ggplot2)
theme_set(theme_bw())
```

## Lendo e limpando os dados de projetos

    Lendo os projetos coletados e formatados por Nazareno. 

```{r read}
projetos = read_csv(here::here("data/projetos.csv"))
```

    Analisando os dados para buscar anormalidades.
    O filtro abaixo retornou um projeto com tamanho de time é igual a 0, e isso é muito estranho. Então, por enquanto, vamos tirá-lo da lista de projetos para ele não atrapalhar os resultados.
    Vale salientar que a variável team é a mediana dos tamanhos dos times durante as builds realizadas.

```{r}

anormal <- projetos %>%
  filter(team < 1)

anormal

```

    Para isso, usamos a função de filtro para deixar de fora os projetos da linguagem javascript - são poucos projetos com essa linguagem - e com tamanho de time < 1.
    
```{r}
projetos = projetos %>% 
    filter(lang != "javascript", team >= 1)
 
```


# Análise dos dados
    Começando a análise, vamos observar quantos projetos existem em cada linguagem.
    Para isso, precisamos agrupar os projetos pela linguagem (variável lang), utilizando a função group_by. Em seguida, usamos a função summarise com n = n() para contar quantas linhas foram retornadas em cada grupo. 
    Queremos visualizar essa informação em um gráfico de barras, por isso usamos o ggplot em conjunto com o geom_col, como podemos ver abaixo. 
    Com essse gráfico, podemos ver que a maioria dos projetos dessa base foi implementada em ruby.

```{r}
projetos %>% 
    group_by(lang) %>% 
    summarise(n = n()) %>% 
    ggplot(aes(x = lang, y = n)) + 
    geom_col(fill = "darkcyan", color = "darkcyan")

```


### Tamanhos dos times em cada projeto, separados por linguagens
    Podemos ir além e analisar o comportamento de algumas colunas nos dados. Começando com a coluna team, podemos observar o tamanho dos times de todos os projetos. 
    Fazemos isso usando o ggplot, onde o eixo x é a linguagem do projeto e o eixo y a mediana dos tamanhos dos times.
    A função geom_jitter espalha os dados no eixo x para facilitar a visualização.
    No gráfico abaixo, nota-se que os times das duas linguagems têm tamanhos mais frequentes de até 25 pessoas. Mais acima, com até 50 pessoas existem mais alguns times, depois outros poucos até 100 e apenas um projeto ruby com mais de 200 pessoas.

```{r}
projetos %>% 
    ggplot(aes(x = lang, y = team)) + 
    geom_jitter(alpha = .4, width = .4, size = 2, color = "darkcyan") 
```

    Outra forma de visualizar os tamanhos dos times é agrupando os projetos por faixas de valores, como no histograma abaixo. 
    Outra informação extraída do histograma é que os tamanhos de times da maior parte dos projetos estão na segunda faixa de valores nas duas linguagens. o eixo x do histograma é o tamanho do time e o eixo y a quantidade de projetos.


```{r}
projetos %>% 
    ggplot(aes(x= team)) + 
    geom_histogram(bins = 30, fill = "white", color = "darkcyan") + 
    facet_grid(. ~ lang)
```

    Para a comparação entre as duas linguagens ficar mais justa e clara, podemos utilizar o mesmo intervalo de valores no histograma. Ou seja, a relação agora não será mais entre a linguagem e o tamanho do time, será entre a linguagem e o tamanho percentual do time, considerando o número de projetos da linguagem.
    Para fazer isso, agrupamos os projetos por linguagem e por time, em seguida contamos as linhas (n) de cada agrupamento.
    Em seguida, utilizamos a função mutate e dizemos que a quantidade (n) agora será o percentual de linhas em relação ao total ( n / sum(n) * 100).
    Por fim, fazemos o histograma dessa relação.
    
```{r}

freq <- projetos %>%
  group_by(lang, team) %>%
  summarise(n = n()) %>% 
  mutate(freq = n / sum(n) * 100) 


freq %>% 
    ggplot(aes(x= team)) + 
    geom_histogram(bins = 30, fill = "white", color = "darkcyan") + 
    facet_grid(lang ~ .)


```


    Vamos agora filtrar os projetos com ao menos 10 contribuidores e brincar um pouco com eles. Para isso, usaremos a função filter na variável team:


```{r}
projetos = projetos %>%
    filter(team >= 10)  
```

### Proporção de builds cujo resultado é sucesso
    Vamos observar a proporção de builds que foram bem sucedidos nesses projetos, utilizando a coluna build_success_prop presente nos dados.
    No gráfico abaixo, podemos ver que a maioria dos projetos realizou 50% ou mais builds bem sucedidos.
    
```{r}
projetos %>% 
    ggplot(aes(x = lang, y = build_success_prop)) + 
    geom_jitter(alpha = .4, width = .3, size = 2, color = "darkcyan") 
```

    

    Podemos ver o mesmo resultado também em histogramas abaixo. Os resultados estão mostrando claramente uma concentração à direita, onde a proporção de builds é maior que 50%.
    Nos histogramas abaixo, podemos ver que os projetos das duas linguagens variam bastante na proporção de builds com sucesso, pois os projetos nos dois histogramas estão em praticamente todas as faixas de valores de 0% a 100% de builds com sucesso.
    
```{r}
projetos %>%
    ggplot(aes(x=build_success_prop)) +
    geom_histogram(bins = 100, fill = "white", color = "darkcyan") +
    facet_grid(lang ~ .)
```


  
