---
title: "FPCC2 Lab1 Parte 4 - Andreza Raquel"
output:
  html_document:
    df_print: paged
---

    Página para análise de dados vindos do TravisTorrent.




```{r setup, warning=FALSE, message=FALSE}
library(tidyverse)
library(here)
library(knitr)
library(ggplot2)
theme_set(theme_bw())
```

## Lendo e limpando os dados de projetos

    Lendo os projetos coletados e formatados por Nazareno. 

```{r read}
projetos = read_csv(here::here("data/projetos.csv"))
```

    Analisando os dados para buscar anormalidades.
    O filtro abaixo retornou um projeto com tamanho de time é igual a 0, e isso é muito estranho. Então, por enquanto, vamos tirá-lo da lista de projetos para ele não atrapalhar os resultados.
    Vale salientar que a variável team é a mediana dos tamanhos de time que o projeto teve durante toda sua existência.

```{r}

estranho <- projetos %>%
  filter(team < 1)

estranho

```

Para isso, usamos a função de filtro para deixar de fora os projetos da linguagem javascript - são poucos projetos com essa linguagem - e com tamanho de time < 1.
    
```{r}
projetos = projetos %>% 
    filter(lang != "javascript", team >= 1)
 
```

## Critérios
    Há uma visão geral das variáveis que são usadas para responder as perguntas que nos permita conhecer sua distribuição e valores extremos?
  
    Este critério está vinculado ao resultado de aprendizado As perguntas estão relacionadas com os conceitos que discutimos de análise descritiva e exploratória? (perguntas que são respondidas por "quantos eventos X existem" não são adequadas, conforme discutido em sala)
  
    Os métodos visuais e matemáticos usados para responder as perguntas são adequados e suficientes?
    Adicione um comentário mencionando o que você achou melhor nos métodos e técnicas usadas, e sugerindo ao menos uma melhoria na resposta de alguma     das questões. Pode sugerir mais caso queira.

    Há conclusões/discussões a partir da resposta das perguntas que lhe são convincente?
    
## Qual a relação entre o tamanho do time e a quantidade de commits mensal em cada projeto?

```{r}
projetos %>%
    ggplot(aes(x = team, y = commits_per_month)) +
    geom_point() +
    geom_jitter(alpha = .4, size = 5, color = "darkcyan") 
```


```{r}
projetos %>%
    ggplot(aes(cut(team, breaks = 5) , y = commits_per_month)) +
    geom_boxplot() 

```

```{r}
projetos %>%
    filter(team <= 45) %>%
    ggplot(aes(cut(team, breaks = 4) , y = commits_per_month)) +
    geom_boxplot()  
    
```

```{r}
projetos %>%
    filter(team <= 45) %>%
    ggplot(aes(cut(team, breaks = 4) , y = commits_per_month)) +
    geom_boxplot() +
    geom_jitter(alpha = .1, width = .4, size = 4, color = "darkcyan") +
    scale_y_log10()
    
```


## Separar por time, será que funciona?
```{r}
projetos %>%
    filter(team <= 45) %>%
    ggplot(aes(cut(team, breaks = 4) , y = commits_per_month)) +
    geom_boxplot() +
    geom_jitter(alpha = .1, width = .4, size = 4, color = "darkcyan") +
    facet_grid(. ~ lang)
    
```

## E se não tiver nenhuma relação com o tamanho do time, mas sim com o tamanho do projeto?
    Vamos ver isso agora:


```{r}
projetos %>%
    ggplot(aes(x = sloc_end, y = commits_per_month)) +
    geom_point() +
    geom_jitter(alpha = .4, width = .4, size = 4, color = "darkcyan") 
```


## Projetos que levaram mais tempo de implementação são necessariamente maiores?


```{r}

projetos  %>%
    ggplot(aes(x = activity_period, y = sloc_end, color = lang)) +
    geom_point() +
    geom_jitter(alpha = .4, size = 2) 
```


```{r}

projetos  %>%
     ggplot(aes(x = activity_period, y = sloc_end, color = lang)) +
    geom_point() +
    geom_jitter(alpha = .4, size = 2) +
    scale_y_log10() +
    ggtitle("UMA LEGENDA AQUI") +
    xlab("Período de atividade") +
    ylab("Número de linhas de código") +
    theme(plot.title = element_text(hjust = 0.5))
    
```


```{r}

projetos  %>%
    ggplot(aes(x = activity_period, y = sloc_end, color = lang)) +
    geom_point() +
    geom_jitter(alpha = .4, size = 4) +
    scale_y_log10() +
    facet_grid(. ~ lang) +
    ggtitle("UMA LEGENDA AQUI") +
    xlab("Período de atividade") +
    ylab("Número de linhas de código") +
    theme(plot.title = element_text(hjust = 0.5), legend.position="none")
    

```


