---
title: "FPCC2 Lab1 - Andreza Raquel"
output:
  html_document:
    df_print: paged
---

```{r setup, echo=FALSE}
library(tidyverse)
library(here)
library(knitr)
theme_set(theme_bw())
```

## Lendo e limpando os dados de projetos

Os dados já processados dos projetos

```{r read}
projetos = read_csv(here::here("data/projetos.csv"))
```

```{r}

estranho <- projetos %>%
  filter(team < 1)

estranho

```

```{r read}
projetos = projetos %>% 
    filter(lang != "javascript", team >= 1)
 
```

 

# Atividade a ser realizada

## Parte 2: você e um problema pequeno
Dados obtidos do TravisTorrent
Neste lab, usaremos os dados sobre uso de integração contínua em projetos open source no github que criamos juntos a partir dos dados disponibilizados pelo travistorrent. Os dados e o código que os gera está neste repositório no github. 
O que fazer

Seu objetivo nesta segunda parte é responder duas formuladas por mim em um relatório. As duas perguntas são: 
### Como são os tamanhos de time nos projetos que usam travis em Java e em Ruby nos nossos dados? 
### Ao comparar projetos em Java e em Ruby que tenham ao menos 10 contribuidores no time nos nossos dados, projetos de qual linguagem variam mais na proporção de builds cujo resultado é sucesso? 

Antes de usar qualquer dado em seu relatório, é importante que você explore e descreva as variáveis que você usará. Assim, usando os dados do repositório acima (data/projetos.csv na versão atual ou em uma que você altere), crie uma seção em seu relatório que descreve as variáveis. Para cada uma, comente qual a distribuição dos dados dessas variáveis, em termos de centralidade, extremos, concentração e simetria. Há algo surpreendente ou estranho nos dados? Se sim, como você sugere que um analista de dados lide com a parte surpreendente/estranha (e como você lidou?)?


### Como são os tamanhos de time nos projetos que usam travis em Java e em Ruby nos nossos dados? 

# Análise dos dados

## Número de projetos em cada linguagem

```{r}
projetos %>% 
    group_by(lang) %>% 
    summarise(n = n()) %>% 
    ggplot(aes(x = lang, y = n)) + 
    geom_col(fill = "darkcyan", color = "darkcyan")

```



## Tamanhos dos times em cada projeto, separados por linguagens

```{r}
projetos %>% 
    ggplot(aes(x = lang, y = team)) + 
    geom_jitter(alpha = .4, width = .4, size = 1.5) 
```


```{r}
projetos %>% 
    ggplot(aes(x= team)) + 
    geom_histogram(bins = 30, fill = "white", color = "deeppink4") + 
    facet_grid(. ~ lang)
```



```{r}

freq <- projetos %>%
  group_by(lang, team) %>%
  summarise(n = n()) %>% 
  mutate(freq = n / sum(n) * 100) 


freq %>% 
    ggplot(aes(x= team)) + 
    geom_histogram(bins = 30, fill = "white", color = "maroon") + 
    facet_grid(lang ~ .)

freq


```

### Ao comparar projetos em Java e em Ruby que tenham ao menos 10 contribuidores no time nos nossos dados, projetos de qual linguagem variam mais na proporção de builds cujo resultado é sucesso?




